

Jhasmany Roque Chambi

Desarrollador Web, Movil y UI/UX

SOBRE MI

Soy desarrollador web con 4 años de experiencia como Frontend y Backend y dos años de experiencia como desarrollador móvil. Tambien soy diseñador de Interfaces de Usuario y Experiencia UI/UX. Cuento con conocimientos de Machine Learning en Python y me apasiona aprender las nuevas tecnologias.

CONTACTO



http://www.jhasmany.com



jhasmanyroquechambi@gmail.com



591 73205362



https://github.com/jhasmany

HABILIDADES

SCRUM ORACLE
FLUTTER POSGRESSQL
IONIC MYSQL
FIGMA MONGO
JAVASCRIPT SQL SERVER

ANGULAR

VUEJS GIT

PUG SVN SUVERSION

JAVA

ADF PYTHON

NODE JUPITER NOTEBOOKS

EXPRESS JS COLAB

PHP

HTML AMAZON WEB SERVICE

CSS

HABILIDADES BLANDAS

Trabajo en Equipo y cooperación Responsable Honesto Autodidacta

EXPERIENCIA

Freelance

2020 - Actualmente

Se desarrolla la aplicación móvil PROFE el cuál permite encontrar profesores particulares. El Frontend se desarrolla en IONIC y el backend en JAVA SPRING BOOT, POSGRES SQL, y alojado en el servidor de Amazon Web Service.

AUTORIDAD DE SUPERVISIÓN DEL SISTEMA FINANCIERO

Jefatura de Tenologías de Información y Comunicación (JTIC) Analista de Sistemas

Marzo 2019 - Diciembre 2019

- Definición de la Arquitectura de Software Libre.
- Desarrollo Frontend del Sistema ASFI Digital con en ANGULAR.
- Desarrollo ASFI Digital Móvil en IONIC.
- Desarrollo Backend del Sistema Integrado de Control de Accesos en Java con el framework Spring Boot y base de datos Posgres.
- Diseño de reportes utilizando la herramienta JasperSoft.
- Desarrollo de tarea programada para el registro de perfiles temporales con la herramienta Java Spring Boot.

Referencia: Lic. Jarmila Marie Lejsek Halas

Puesto: Jefe del grupo de Desarrollo de la JTIC Telefono: 2174444 - 6111

MINISTERIO DE ECONOMIA Y FINANZAS

Dirección General de Sistemas de Gestión de Información Fiscal Desarrollador de Sistemas

Agosto 2017 - Octubre 2018

Mantenimiento y desarrolló de funcionalidades del grupo de Presupuesto del Sistema de Gestión Pública (SIGEP)en el cual se utilizó la metodología SCRUM y las herramientas de JAVA, ADF, ANGULAR y el Motor de base de datos ORACLE:

- Desarrollo de los módulos de presupuesto.
- Mantenimiento de Módulos de presupesto: Clasificadores, Planificación, Modificación Presupuestaria, Formulación Presupuestaria, Módulo Público, Servicio Web SOAP Catálagos de Proyectos, Servicio Web Gasto de Inversión y el Servicio REST Formulario de Identificación de Entidad Pública con Impuestos.
- Documento de desarrollo y mantenimiento efectuado.
- Coordinacion con los funcionarios de la Dirección General de Sistemas de Gestión de Información Fiscal.

Referencia: Ing. Denisse Portugal Lazarte

Puesto: Jefe del grupo de Presupuesto del DGSGIF Telefono: 77737060

Jhasmany Roque Chambi

DATOS ADICIONALES

Idiomas: Español Nativo e Ingles Intermedio

Estado Civil: Soltero Edad: 36 años

Disponibilidad de cambiarse de residencia

MINISTERIO DE ECONOMIA Y FINANZAS

Dirección General de Sistemas de Gestión de Información Fiscal (DGSGIF) Desarrollador de Sistemas

Julio 2015 - Julio 2017

Se efectuó el mantenimiento y desarrolló de las siguientes funcionalidades en el grupo de Presupuesto del SIGEP:

- Se Efectúa el mantenimiento de programas y módulos del SIGEP:
 Clasificadores, Planificación, Modificaciones Presupuestarias.
- Formulación Presupuestaria y modulo Público.
- Se realiza el soporte y mantenimiento a los Servicios web de: Pago Tributos, Catálogos Proyectos y Gastos de Inversión.
- Se implementa la Automatización del Formulario de excepciones para el módulo de Modificaciones Presupuestarias.
- Se realiza el mantenimiento al Módulo Público para que el público en general pueda acceder a los reportes de presupuesto.
- Se agrega la funcionalidad de Transferencias de Sigma Local para las modificaciones presupuestarias.
- Se realiza el diseño de los reportes del Órgano Rector para la Formulación presupuestaria.

Referencia: Ing. Denisse Portugal Lazarte

Puesto: Jefe del grupo de Presupuesto del DGSGIF Telefono: 77737060

EDUCACIÓN

Universidad Mayor de San Andres 2015 Licenciado en Informática

Universidad Mayor de San Andres 2015 Diplomado en Educación Superior